臺灣臺東地方法院刑事判決　　　　　　　 95年度易字第194號
公　訴　人　臺灣臺東地方法院檢察署檢察官
被　　　告　丙○○
　　　　　　　　　　樓之2
上列被告因恐嚇案件，經檢察官提起公訴(95年度偵緝字第123號
），本院判決如下：
    主  文
丙○○以加害生命、身體之事，恐嚇他人，致生危害於安全，處
拘役伍拾日，如易科罰金，以銀元參佰元即新臺幣玖佰元折算壹
日。
    事  實
一、丙○○於民國94年9月30日21時許，在臺東縣臺台九線公路
    440公里處，因與甲○○發生行車糾紛，竟基於恐嚇危害安
    全之犯意，持石塊等物作勢丟擲並向甲○○恫稱「要給你好
    看」、「知道怕就好」等語，以加害生命、身體之事恐嚇甲
    ○○，使甲○○心生畏懼致生危害於甲○○之安全。
 二、案經甲○○訴由臺東縣警察局臺東分局報請臺灣臺東地方
     法院檢察署檢察官偵查起訴。
    理   由
一、按被告以外之人於審判外之陳述雖不符刑事訴訟法第159條
    之1至之4等4條之規定，而經當事人於審判程序同意作為證
    據，法院審酌該言詞陳述或書面陳述作成時之情況，認為適
    當者，亦得為證據。當事人、代理人或辯護人於法院調查證
    據時，知有刑事訴訟法第159條第1項不得為證據之情形，而
    未於言詞辯論終結前聲明異議者，視為有前項之同意。刑事
    訴訟法第159條之5定有明文。查被告於本院準備程序時請求
    傳喚告訴人甲○○到庭對質，經本院依法傳喚，證人甲○○
    來函請假 (見本院卷第24頁)，嗣於審判期日，被告就此表
    示沒有意見，且不再傳喚證人 (見本院96年1月10日審判筆
    錄第3頁)，本院審酌證人甲○○於警詢時製作之筆錄，較無
    人情施壓或干擾，亦無不當取供之情形，認為以之作為本案
    之證據亦屬適當，是其於警詢之證言自具有證據能力。經本
    院審理時予以提示並告以要旨，且各經檢察官及被告等表示
    意見。當事人已知上述筆錄乃傳聞證據，且均同意作為本案
    之證據，依上開規定，是其於警詢之證言自有證據能力。
二、訊據被告丙○○對於在前揭時、地因行車糾紛，與告訴人甲
    ○○發生衝突，並持石塊等物作勢丟擲並向甲○○恫稱「要
    給你好看」、「知道怕就好」等語，致告訴人甲○○心生畏
    懼等之事實坦承不諱，核與證人即告訴人指訴之情節相符，
    而告訴人甲○○亦因而心生畏懼，復據渠陳明在卷 (見偵卷
    第9頁)，參以被告於偵查中供稱: 發生超車糾紛，告訴人把
    我攔下來，告訴人說他跆拳幾段我打不贏他，我就從地上拿
    石頭做勢要丟他。(見偵緝卷第18頁)等語，可認被告自白與
    事實相符，堪以採信，本件事證明確，被告犯行洵堪認定，
    應依法論科。
三、按被告行為後，94年2月2日修正公布之刑法已於95年7月1日
    生效施行，其中第2條第1項「行為後法律有變更者，適用行
    為時之法律。但行為後之法律有利於行為人者，適用最有利
    於行為人之法律」之規定，係規範行為後法律變更所生新、
    舊法律比較適用之準據法，並非刑法實體法律，自不生行為
    後法律變更之比較適用問題，故刑法修正施行後，應適用該
    修正後之第2條第1項之規定，依「從舊、從輕」之原則比較
    新、舊法律之適用；又比較新舊法時，應就罪刑有關之共犯
    、未遂犯、想像競合犯、牽連犯、連續犯、結合犯，以及累
    犯加重、自首減輕暨其他法定加減原因（如身分加減）與加
    減例等一切情形，綜其全部罪刑之結果而為比較後，再適用
    有利於行為人之法律處斷，而不得一部割裂分別適用不同之
    新、舊法 (最高法院95年度第8次刑事庭會議決議參照)。經
    查：刑法第305條恐嚇罪，其法定刑有關罰金刑部分為 (銀
    元)300元以下罰金。查刑法分則編各罪所定罰金刑之貨幣單
    位原為銀元，修正前刑法第33條第5款規定：「罰金：1元 (
    銀元)以上。」，而依罰金罰鍰提高標準條例規定，就72年6
    月26日前修正之刑法部分條文罰金數額提高2至10倍，其後
    修正者則不提高倍數，並依現行法規所定貨幣單位折算新臺
    幣條例規定，以銀元1元折算新臺幣3元。修正後刑法第33條
    第5款規定：「罰金：新臺幣1000元以上，以百元計算之。
    」，刑法第33條第5款所定罰金貨幣單位經修正為新臺幣後
    ，刑法分則各罪所定罰金刑之貨幣單位亦應配合修正為新臺
    幣，為使刑法分則編各罪所定罰金之最高數額與刑法修正前
    趨於一致，乃增訂刑法施行法第1條之1：「中華民國94年1
    月7日刑法修正施行後，刑法分則編所定罰金之貨幣單位為
    新臺幣。94年1月7日刑法修正時，刑法分則編未修正之條文
    定有罰金者，自94年1月7日刑法修正施行後，就其所定數額
    提高為30倍。但72年6月26日至94年1月7日新增或修正之條
    文，就其所定數額提高為3倍。」。從而，刑法修正後刑法
    分則編各罪所定罰金刑之最高數額，適用刑法施行法第1條
    之1之規定後，並無不同，即對被告並無有利或不利之情形
    ；惟修正後刑法第33條第5款所定罰金刑最低數額，較之修
    正前提高，自以修正前刑法第33條第5款規定有利於被告。
四、核被告以加害生命、身體之事，恐嚇他人，致生危害於安全
    ，所為係犯刑法第305條之罪。爰審酌被告因細故動輒與人
    衝突，即以加害生命身體之事恐嚇他人，及其犯罪之動機、
    目的、手段、所造成危害、犯罪後態度等一切情狀，量處如
    主文所示之刑。再被告行為時，刑法第41條第1項前段規定
    ：「犯最重本刑為5年以下有期徒刑以下之刑之罪，而受6個
    月以下有期徒刑或拘役之宣告，因身體、教育、職業、家庭
    之關係或其他正當事由，執行顯有困難者，得以1元以上3元
    以下折算1日，易科罰金。」，而被告行為時之易科罰金折
    算標準，依95年7月1日修正條文施行前罰金罰鍰提高標準條
    例第2條之規定 (業經刪除，自95年7月1日失效)，就其原定
    數額提高為100倍折算1日，則被告行為時之易科罰金折算標
    準，應以銀元100元至300元折算1日，經折算為新臺幣後，
    係以新臺幣300元至900元折算為1日；惟修正後之刑法第41
    條第1項前段則規定：「犯最重本刑為5年以下有期徒刑以下
    之刑之罪，而受6個月以下有期徒刑或拘役之宣告者，得以
    新臺幣1000元、2000元或3000元折算1日，易科罰金。」，
    比較修正前後之易科罰金折算標準，以適用修正前刑法第41
    條第1項前段及修正前罰金罰鍰提高標準條例第2條之規定較
    有利於被告。自應依上開規定諭知易科罰金之折算標準，以
    資懲儆。
五、據上論斷，應依刑事訴訟法第299條第1項前段，刑法第2條
    第1項前段、第305條、修正前刑法第41條第1項前段，罰金
    罰鍰提高標準條例第1條前段、修正前罰金罰鍰提高標準條
    例第2條，判決如主文。
本案經檢察官乙○○到庭執行職務。
中　　華　　民　　國　　96　　年　　1　　月　　24　　日
                  刑事第二庭審判長法  官  李水源
                                  法  官  簡芳潔
                                  法  官  曾宗欽
以上正本證明與原本無異。
如不服本判決，應於判決送達後10日內向本院提出上訴狀（須附
繕本）。
「切勿逕送上級法院」
                                  書記官　沈茜庭
中　　華　　民　　國　　96　　年　　1　　月　　24　　日
附錄本案論罪科刑法條全文：
刑法第305條：
以加害生命、身體、自由、名譽、財產之事，恐嚇他人，致生危
害於安全者，處2年以下有期徒刑、拘役或300元以下罰金。
